【裁判字號】    98,上易,1727
【裁判日期】    981209
【裁判案由】    業務侵占
【裁判全文】
臺灣高等法院臺中分院刑事判決        98年度上易字第1727號
上  訴  人
即  被  告  乙○○
上列上訴人因業務侵占案件，不服臺灣臺中地方法院98年度易
緝字第370號中華民國98年9月10日第一審判決（起訴案號：臺灣
臺中地方法院檢察署97年度偵緝字第1569號），提起上訴，本院
判決如下：
    主    文
上訴駁回。
    理    由
一、按不服地方法院之第一審判決而上訴者，須提出上訴書狀；
    上訴書狀並應敘述具體理由，此為法定必備之程式。上訴書
    狀未敘述上訴理由者，應於上訴期間屆滿後20日內補提理由
    書於第一審法院，逾期未補提者，第一審法院應定期間先命
    補正。倘上訴書狀已敘述理由，但所敘述者非屬具體理由，
    則屬不符上訴之法定程式，由第二審法院以其上訴不合法律
    上程式，判決駁回，不生定期命補正之問題，此觀刑事訴訟
    法第350條第 1項、第361條、第362條及第367條之規定自明
    。所謂具體理由，必係依據卷內既有訴訟資料或提出新事證
    ，指摘或表明第一審判決有何採證認事、用法或量刑等足以
    影響判決本旨之不當或違法，而構成應予撤銷之具體事由，
    始克當之（例如：依憑證據法則具體指出所採證據何以不具
    證據能力，或依憑卷證資料，明確指出所為證據證明力之判
    斷如何違背經驗、論理法則）。若僅泛言原判決認定事實錯
    誤、違背法令、量刑失之過重或輕縱，而未依上開意旨指出
    具體事由；或形式上雖已指出具體事由，然該事由縱使屬實
    ，亦不足以認為原判決有何不當或違法者（例如：對不具有
    調查必要性之證據，法院未依聲請調查亦未說明理由，或援
    用證據不當，但除去該證據仍應為同一事實之認定），皆難
    謂係具體理由，俾與第二審上訴制度旨在請求第二審法院撤
    銷、變更第一審不當或違法之判決，以實現個案救濟之立法
    目的相契合，並節制濫行上訴（最高法院97年度台上字第39
    67、3894、3889號判決意旨參照）。
二、經查：本件上訴人即被告乙○○於民國98年10月1日收受原
    審判決，雖於同年10月14日（加計在途期間未逾期）向原審
    法院提出上訴狀，並敘述理由，且於98年10月21日再補提上
    訴理由，惟僅泛言「事後歸還被害人三萬多元，與被害人達
    成和解並得到諒解，被告已有悔悟之心」、「被告母親不慎
    跌倒，家境清寒，為繳納醫療費才犯下此案」認原審量刑過
    重，希望從輕量刑，對於是否有與被害人達成和解乙節除未
    提出諸如和解書等新事證外，並經本院詢明被害公司負責人
    甲○○，經該負責人到庭指訴稱：「自從被告挪用公款後，
    就無再見過被告本人」、「被告並未與被害人和解，亦未取
    得被害人之諒解」等語明確，自難以被告空言指稱「已得被
    害人諒解」云云即認被告有提出新事證表明有量刑上足以影
    響判決本旨之具體理由，且原審依卷內所有訴訟資料，認定
    被告犯業務侵占罪證明確，並審酌被告多次利用執行同一業
    務之機會，將所收取之款項侵占入己，係基於同一業務侵占
    之犯意所為之接續行為，另被告為累犯，依法應加重其刑，
    並審酌被告前亦有業務侵占之前科，不知悔改再為本次犯行
    ，對告訴人所造成之損害非小，惡性非輕，犯後坦承犯行但
    未與被害人達成和解等一切情狀，量處被告有期徒刑10月，
    顯已十分寬容，當無量刑過重或罪刑不相當之情事，則被告
    上訴意旨所陳，並非得為有利於被告之量刑，被告空言指摘
    原判決量刑過重，顯未依卷內既有訴訟資料或提出新事證，
    指摘或表明原審判決有何採證認事、用法或量刑等足以影響
    判決本旨之不當或違法，而構成應予撤銷之具體事由，即與
    未敘述具體理由無異，爰不經言詞辯論，逕行判決駁回被告
    之上訴。
三、據上論斷，應依刑事訴訟法第367條前段、第372條，判決如
    主文。
中    華    民    國    98    年    12    月    9     日
            刑事第六庭    審判長法  官  李  文  雄
                                法  官  林  靜  芬
                                法  官  陳  如  玲
以上正本證明與原本無異。
不得上訴。
                                書記官  林  育  萱
中    華    民    國    98    年    12    月    9     日


司法院資訊處製作；財團法人民間司法改革基金會備份。
